【裁判字號】    95,交易,146
【裁判日期】    950518
【裁判案由】    公共危險等
【裁判全文】
臺灣臺北地方法院刑事判決             95年度交易字第146號
公  訴  人  臺灣臺北地方法院檢察署檢察官
被      告  甲○○
選任辯護人  李金澤律師
上列被告因公共危險等案件，經檢察官聲請簡易判決處刑（94年
度偵字第11096號），本院受理後（95年度北交簡字第76號），
認為不宜以簡易判決處刑，改以通常程序審理，嗣於本院準備程
序進行中，被告先就被訴事實為有罪之陳述，經裁定進行簡式審
判程序，判決如下：
    主  文
甲○○服用酒類，不能安全駕駛動力交通工具而駕駛，處有期徒
刑參月，如易科罰金，以參佰元折算壹日。又因過失傷害人，處
有期徒刑參月，如易科罰金，以參佰元折算壹日。應執行有期徒
刑伍月，如易科罰金，以參佰元折算壹日。
    事  實
一、甲○○於民國94年5月29日凌晨0時許，在臺北市松山區○○○路附近、鄰近松山機場之某處餐廳飲用啤酒2至3瓶後，已
    達於不能安全駕駛動力交通工具之程度，竟仍於同日凌晨1
    時許，駕駛車牌號碼6312-DJ號自小客車，自上開餐廳出發
    欲返回位在臺北縣中和市之任職公司，於同日凌晨2時7分許
    ，沿臺北市大安區○○○路北往南方向行駛，行經臺北市大
    安區○○○路與和平東路交岔口時，該處為有燈光號誌管制
    之交岔路口，且敦化南路直行方向適轉為紅燈，其本應注意
    汽車行駛至交岔路口，行進時應遵守燈光號誌之指示，在劃
    有分向限制線之路段，亦不得駛入來車之車道內，且依當時
    客觀情形，並無不能注意情事，竟因不勝酒力疏於注意，仍
    駕駛上開自小客車闖紅燈後繼續直行欲穿越上開交岔路口，
    此時適有丙○○騎乘車牌號碼CQX-882號重型機車搭載友人
    乙○○沿臺北市大安區○○○路西往東方向直行行駛而亦行
    經上開交岔路口，甲○○所駕上開自小客車遂撞及丙○○所
    駕重型機車右側車身，丙○○、乙○○因而人車倒地，丙○○受有左側膝部10×6公分擦傷、左前臂背側多處擦傷及撕
    裂傷、肋骨閉鎖性骨折之傷害，乙○○則受有臉部多處擦挫
    傷、左膝及左前臂多處擦傷併撕裂傷、左脛骨及腓骨骨折、
    左手第2掌骨骨折之傷害，甲○○於駕車撞及丙○○所駕上
    開重型機車後，心慌向左閃避而失控衝入敦化南路南往北方
    向之對向車道，撞及駕駛車牌號碼6377-EH號自小客車、刻
    正在該對向車道之內側車道停等紅燈之丁○○，丁○○因所
    駕上開車輛遭受撞擊後、駕駛座安全氣囊作動爆開而受有胸
    部挫傷之傷害，嗣經獲報到場處理員警察覺為甲○○駕車肇
    事，並對甲○○進行呼氣酒精濃度測試，測得呼氣酒精濃度
    達每公升0.80毫克，始查悉上情。
二、案經丙○○、乙○○、丁○○訴由臺北市政府警察局大安分
    局報告臺灣臺北地方法院檢察署檢察官偵查並聲請簡易判決
    處刑，本院受理後，認為不宜以簡易判決處刑，改以通常程
    序審理，嗣於本院準備程序進行中，甲○○先就被訴事實為
    有罪之陳述，經裁定進行簡式審判程序。
    理  由
一、證據能力之判斷：
    (一)查本件被告甲○○所為之自白，並無出於強暴、脅迫、利
      誘、詐欺、疲勞訊問、違法羈押或其他不正之方法，亦非
      違反法定障礙事由經過期間不得訊問或告知義務之規定而
      為，依刑事訴訟法第156條第1項、第158條之2規定，應認
      其有證據能力。
    (二)證人丙○○、乙○○、丁○○、楊白松、林幸璋於審判外
      之陳述，依刑事訴訟法第273條之2規定排除同法第159條
      第1項傳聞排除法則之適用，自有證據能力。
    (三)再查，本件資以認定被告犯罪事實之非供述證據（詳見後
      述），均無違反法定程序而取得之情形，依刑事訴訟法第
      158條之4反面規定，自有證據能力。
二、上揭犯罪事實，業據被告於本院訊問中坦承不諱，核與證人
    丙○○、乙○○、丁○○、楊白松、林幸璋等人證述內容相
    符，並有卷附被告之呼氣酒精濃度測試單、酒後生理協調平
    衡檢測紀錄卡、刑法第185條之3案件測試觀察紀錄表、道路
    交通事故現場圖、現場照片22幀、臺北市政府警察局大安分
    局員警工作紀錄簿、告訴人丙○○、乙○○之驗傷診斷書、
    告訴人丙○○、乙○○、丁○○之診斷證明書、告訴人丁○○之急診病歷等在卷可稽，堪信被告自白與事實相符；被告
    肇事後經呼氣酒精濃度測試達每公升0.80毫克，已如前述，
    按呼氣酒精濃度達每公升0.75毫克以上者，其思考及個性行
    為均因酒精影響而改變，駕駛動力交通工具之能力亦將受到
    嚴重影響，行政院國軍退除役官兵輔導委員會臺北榮民總醫
    院88年8月5日（88）北總內字第26868號函可資參照，且被
    告於案發後經觀察，有語無倫次、說話含糊不清、譫語等酒
    醉現象，施以碰觸鼻尖、朗誦4位數字、繪製同心圓等生理
    協調平衡測試亦均不合格等情，有上揭酒後生理協調平衡檢
    測紀錄卡、刑法第185條之3案件測試觀察紀錄表可稽，況被
    告酒後駕駛動力交通工具，於行經本件案發地點交岔路口時
    ，竟未能注意遵守管制燈號、仍繼續行駛而闖紅燈，益見其
    駕車肇事時之反應判斷能力已顯較一般人低落，達於不能安
    全駕駛動力交通工具之程度；又按汽車行駛至交岔路口時，
    應遵守燈光號誌或交通警察之指示，在劃有分向限制線之路
    段，不得駛入來車之車道內，道路交通安全規則第102條第1
    項第1款、第97條第2款分別定有明文，依當時客觀情形，證
    人丙○○、丁○○、楊白松、林幸璋均能遵守該交岔路口之
    號誌指示行駛或停等，顯見被告並非不能注意，竟疏於注意
    闖越紅燈、跨越至對向車道行駛，撞及告訴人丙○○、乙○○、丁○○，其有過失甚明；且告訴人丙○○、乙○○、丁○○因被告駕車撞及，分別受有如事實欄所示之傷害，顯見
    被告之過失行為與告訴人傷害之結果間亦有相當因果關係；
    綜上所述，本件事證明確，被告犯行堪以認定，應依法論科
    。
三、核被告所為，係犯刑法第185條之3服用酒類不能安全駕駛動
    力交通工具而駕駛罪、第284條第1項前段因過失傷害人罪；
    被告以一過失傷害行為，同時致告訴人丙○○、乙○○、丁○○受傷，觸犯數罪名，為想像競合犯，應從一重處斷，被
    告所犯酒醉駕車及過失傷害二罪間，犯罪主觀要素有別、罪
    名互異，應分論併罰；被告酒醉駕車因而致人受傷，應依道
    路交通管理處罰條例第86條第1項規定加重其刑；爰審酌被
    告犯罪之目的、動機、所生危害非輕、嗣後雖坦承犯行，然
    尚未賠償告訴人之損失並獲得告訴人原諒，其犯後態度等一
    切情狀，量處如主文所示之刑，並諭知易科罰金之折算標準
    。
據上論斷，依刑事訴訟法第452條、第273條之1第1項、第299條
第1項前段，刑法第185條之3、第284條第1項前段、第55條、第
51條第5款、第41條第1項前段，道路交通管理處罰條例第86條第
1項，罰金罰鍰提高標準條例第1條前段、第2條，判決如主文。
本案經檢察官於知慶到庭執行職務
中    華    民    國    95    年    5     月    18    日
                  刑事第十二庭  法  官  張永宏
以上正本證明與原本無異。
如不服本判決，應於判決送達後10日內，向本院提出上訴狀。
                                書記官  楊婷婷
中    華    民    國    95    年    5    月     18    日
中華民國刑法第185條之3服用毒品、麻醉藥品、酒類或其他相類
之物，不能安全駕駛動力交通工具而駕駛者，處1年以下有期徒
刑、拘役或3萬元以下罰金。
中華民國刑法第284條
因過失傷害人者，處6月以下有期徒刑、拘役或五百元以下罰金
，致重傷者，處1年以下有期徒刑、拘役或五百元以下罰金。
從事業務之人，因業務上之過失傷害人者，處1年以下有期徒刑
、拘役或1千元以下罰金，致重傷者，處3年以下有期徒刑、拘役


司法院資訊處製作；財團法人民間司法改革基金會備份。
